最高法院刑事判決　　　　　　　　　　　　　　　八十七年度台上字第二三六四號
　　上　訴　人　乙○○
　　　　　　　　甲○○
右上訴人等因違反麻醉藥品管理條例等罪案件，不服台灣高等法院中華民國八十七年
一月二十一日第二審判決 (八十六年度上訴字第五九七○號，起訴案號：台灣板橋地
方法院檢察署八十五年度偵字第二○七一七、二三○一三、二三九一五號) ，提起上
訴，本院判決如左：
    主  文
上訴駁回。
    理  由
一乙○○上訴部分：
按刑事訴訟法第三百七十七條規定，上訴於第三審法院，非以判決違背法令為理由，
不得為之。是提起第三審上訴，應以原判決違背法令為理由，係屬法定要件。如果上
訴理由狀並未依據卷內訴訟資料，具體指摘原判決不適用何種法則或如何適用不當，
或所指摘原判決違法情事，顯與法律規定得為第三審上訴理由之違法情形，不相適合
時，均應認其上訴為違背法律上之程式，予以駁回。本件上訴人乙○○上訴意旨略稱
：(一)警員在證人林勝利身上取出之三包安非他命，乃案外人綽號「阿西」之陳泰雄所
有，而林勝利於警訊時所為不利於上訴人之供述係警員劉紹祖之授意。(二)甲○○實為
販賣安非他命者，其所為證言欲陷上訴人入罪。(三)證人陳重光於第一審法院已到庭作
證，證實係警員劉紹祖授意其誣陷上訴人。(四)上訴人於第一審法院已提供陳泰雄之地
址，第一審法院未予傳訊，有應於審判期日調查之證據而未予調查之違法云云。
惟查原判決維持第一審論處上訴人乙○○連續非法販賣化學合成麻醉藥品罪刑之判決
，已敘明所憑之證據及認定之理由。而(一)認定事實與證據取捨，乃事實審法院之職權
，苟其證據之取捨及事實之認定，並不違背經驗法則與論理法則，即不容任意指為違
法而執為上訴第三審之理由。原判決依據卷證資料認定上訴人乙○○基於概括之犯意
，意圖營利非法販賣安非他命，自民國八十五年四月間起，至八十五年十月二十二日
止，在台北縣板橋市○○路○段二二九號二樓 (原判決誤載為三樓) 住處，連續五次
以每三包 (重約三公克) 新台幣 (下同) 五千元之價格，非法販賣安非他命予林勝利
 (原審已判決確定) 吸用。又於八十五年十一月二十二日為警查獲之前，以0000
00000號呼叫器及0000000號電話為聯絡工具，在台北市○○○路○段三
一號十樓，連續三次以每包一千元之價格，非法販賣安非他命予甲○○ (已判決，詳
後述) 吸用。又自八十五年十月初起，至八十五年十一月二十日止，以000000
000號呼叫器為聯絡工具，在台北市○○路一七八巷二十二號五樓之一，連續三、
四次以每包二千元之價格，非法販賣安非他命予陳重光 (另案判決) 吸用等情。已敘
明上開事實已據購買者林勝利、甲○○、陳重光等人，於警訊時指證綦詳；甲○○復
於偵查中供稱警訊所言實在，且陳重光於偵查中仍指稱向上訴人乙○○購買安非他命
。又林勝利係於八十五年十月二十二日至上訴人之住處，甫向上訴人購得安非他命，
隨即被警查獲，除在林勝利身上起出三小包安非他命外，並在上訴人住處扣得上訴人
所有供販賣用之安非他命二十小包、小型磅秤一個、中型分裝袋五十九個、小型分裝
袋四個及販賣安非他命予林勝利所得之部分價金一千七百元 (約定先付一千七百元，
尚欠三千三百元) 。嗣警方又於八十五年十二月六日，在上訴人住處查扣其所有供販
賣之安非他命五包；及於八十六年一月十二日，在板橋市○○路「賓園旅社」上訴人
租用之五一三號房內，查獲扣其所有供販賣之安非他命二包及電子秤一個。另上訴人
販賣安非他命予甲○○、陳重光時，均係以000000000號呼叫器為聯絡工具
，亦據甲○○、陳重光供明在卷。且上開扣得之證物，經檢驗結果確屬化學合成麻醉
藥品安非他命，並有檢驗報告附卷可稽。又以林勝利、甲○○、陳重光等人之警訊筆
錄，均依渠等之供述據實製作，亦據警員邱吉峰、劉紹祖結證在卷。並說明安非他命
價格昂貴，取得不易，且販賣安非他命事涉重典，上訴人甘冒此風險，以電子秤、小
磅秤、分裝袋等工具分裝安非他命販賣，足見其有營利之意圖。因認上訴人確有連續
非法販賣化學合成麻醉藥品之行為，為其所憑之證據及認定之理由。而以上訴人否認
犯罪及林勝利、甲○○、陳重光、郭文祥等人嗣後所為迴護之詞，為不可採等情，已
於理由內詳加說明及指駁。經核所為論敘均與卷內證據資料相符，從形式上觀察並無
認定事實不依證據或有何違背經驗法則、論理法則等違法情形存在。(二)上訴人雖於第
一審法院提供陳泰雄之地址資料，然為其兄即擔任大廈守衛之陳泰森之地址 (見第一
審卷第一四七頁) ，嗣經第一審法院傳喚結果，並無陳泰雄及陳泰森其人 (見同上卷
第一六二、一六三頁) 。而第一審法院及原審法院於審判期日，均訊問上訴人有無證
據待調查，上訴人皆答：「無」 (見第一審卷第二九二頁及原審卷第六十八頁背面)
，迨上訴本院後，始再為此項爭執，並非依卷內資料執為指摘，自不得據為適法之第
三審上訴理由。至於對於證人林勝利、甲○○、陳重光等人所為證言之爭辯，乃事實
之爭執，亦非適法之第三審上訴理由。依上所述，上訴意旨未依據卷內訴訟資料對原
判決究竟如何不適用法則或適用不當為具體之指摘，徒憑己見就原判決已說明事項或
屬原審採證認事職權之適法行使，任意指摘為違法，自不得據為第三審上訴之合法理
由。其上訴違背法律上之程式，應予駁回。
二甲○○上訴部分：
按上訴得對於判決之一部為之，未聲明為一部者，視為全部上訴。刑事訴訟法第三百
四十八條第一項定有明文。本件上訴人甲○○對於原判決不服，係對於「違反麻醉藥
品管理條例等案件」提起上訴，未聲明為一部上訴，依前開規定，應視為全部上訴，
核先敘明。
(一)未經許可無故持有刀械及非法吸用化學合成麻醉藥品部分：
按刑事訴訟法第三百七十六條所列各罪之案件，經第二審判決者，不得上訴於第三審
法院，法有明文。本件上訴人甲○○未經許可無故持有刀械及非法吸用化學合成麻醉
藥品部分，原審係依修正前槍彈藥刀械管制條例第十二條第三項及維持第一審依麻
醉藥品管理條例第十三條之一第二項第四款論處罪刑，核屬刑事訴訟法第三百七十六
條第一款之案件。依首開說明，既經第二審判決，自不得上訴於第三審法院，上訴人
竟復提起上訴，顯為法所不許，應予駁回。
(二)持有毒品部分：
按犯肅清煙毒條例之罪者，除經判處死刑或無期徒刑案件外，以地方法院或其分院為
初審，高等法院或其分院為終審，該條例第十六條規定甚明。本件上訴人甲○○因煙
毒案件，原審係維持初審法院論上訴人持有毒品罪 (累犯) ，處有期徒刑二年一月之
判決，於八十七年一月二十一日駁回上訴人在終審法院之上訴。查毒品危害防制條例
雖於八十七年五月二十日修正公布施行，於同年五月二十二日生效，惟本件係於該條
例修正公布施行前判處有期徒刑之案件，於判決時即已確定。揆諸上開說明，自不得
上訴第三審法院，上訴人竟復提起上訴，顯為法所不許，應予駁回。
據上論結，應依刑事訴訟法第三百九十五條前段，判決如主文。
中      華      民      國    八十七    年      七      月      九      日
                              最高法院刑事第一庭
                                  審判長法官  黃  雅  卿
                                        法官  陳  正  庸
                                        法官  陳  世  雄
                                        法官  陳  炳  煌
                                        法官  張  淳  淙
      右正本證明與原本無異
                                              書  記  官
中      華      民      國    八十七    年      七      月     十四     日
